# 与收益相关的政府补助

提问人：原来你就在这里 时间：2018-01-17 08:55:37
【教材例题11-25】甲企业于2×14年 3 月 15 日与企业所在地地方政府签订合作协议，根据协议约定，当地政府将向甲企业提供1 000万元奖励资金，用于企业的人才激励和人才引进奖励、甲企业必须按年向当地政府报送详细的资金使用计划并按规定用途使用资金。
协议同时还约定，甲企业自获得奖励起 10 年内注册地址不迁离本区，否则政府有权追回奖励资金。甲企业于2×14年 4 月 10 日收到 1 000 万元补助资金，分别在2×14年 12 月、2×15年 12 月、2×16年 12 月使用了 400 万元、 300 万元和 300 万元，用于发放给总裁级别类高管年度奖金。本例中，甲企业应当在实际收到补助资金时应当先判断是否满足递延收益确认条件。如果暂时无法确定甲企业能否满足政府补助所附条件（即在未来 10 年内不得离开该地区），则应当将收到的补助资金先计入“其他应付款”科目，待客观情况表明企业其能够满足政府补助所附条件后再转入“递延收益”科目。如果客观情况表明企业在未来 10 年内离开该地区的可能性很小，比如通过成本效益分析认为甲企业迁离该地区的成本大大高于收益，则甲企业收到补助资金时应当计入“递延收益”科目，实际按规定用途使用补助资金时，再结转计入当期损益。甲企业选择将该政府补助冲减管理费用，其账务处理如下：①2×14年 4 月 10 日甲企业实际收到补贴资金，客观情况表明甲企业在未来 10 年内离开该地区的可能性很小借：银行存款　　　　　　　　　　　10 000 000贷：递延收益　　　　　　　　　　　10 000 000②2×14年 12 月甲企业将补贴资金发放高管资金时：借：递延收益4 000 000　贷：管理费用　　　　　　　　　　　 4 000 000

回答人：chenyiwei
赞同上述意见，两种方法均可，但一旦确定之后，就必须对该类别的政府补助一贯地采用这种方法。

提问人：跨度防护 时间：2018-01-17 22:56:54
请教陈版，该事项与日常活动相关吗？是否应计入营业外收入？

回答人：chenyiwei
相关的，补助对象是营业利润范围内的项目。